Minutes et répertoires du notaire Jacques GILLET, janvier 1750 - 26 septembre 1755 (étude XXXVIII)
Archives nationales
- Minutes de Jacques GILLET, janvier 1750 - septembre 1755; MC/ET/XXXVIII/378 - MC/ET/XXXVIII/423
  - Minutes. 1750, novembre - 1750, décembre, novembre 1750 - décembre 1750; MC/ET/XXXVIII/386
    - Mise en apprentissage de sculpteur de Nicolas Hanul, âgé de 14 ans, pour 5 ans, chez Gilbert-Gaspard Routé., 30 novembre 1750; MC/ET/XXXVIII/386
      contrat d'apprentissage; Hanul, Nicolas; Routé, Gilbert Gaspard; sculpteur
    - PLUCHEIN (Pierre Jacques) Evantailliste Rue au Maire § Inventaire après décès de MACHULOT (Jean) .. étant tuteur du fils mineur., 3 décembre 1750; MC/ET/XXXVIII/386
      inventaire; Pluchein, Pierre Jacques
    - GUIBOURGER (Denis) Menuisier; Argenteuil § Cautionnement donne à .. par sa femme d'une somme de 560 livres dûe par .., 7 décembre 1750; MC/ET/XXXVIII/386
      Guibourger, Denis
    - Bail d'une maison à un tiers par Gabriel Cornu, peintre de l'académie, rue de la Harpe., 12 décembre 1750; MC/ET/XXXVIII/386
      bail; Harpe (rue de la); Cornu, Gabriel; peintre
    - LASNIER (Remond), Peintre, Directeur de l'Académie de Saint-Luc, Rue de Montmorency § Indemnité donnée par et sa femme à DUCLOT (Philippe) sieur DEWETIZON, 24 décembre 1750; MC/ET/XXXVIII/386
      Lasnier, Remond; Duclot, Philippe sieur Dewetizon
    - ALEXANDRE (Pierre) Maître fondeur Rue au Maire. § Mariage du fils de .., 25 décembre 1750; MC/ET/XXXVIII/386
      contrat de mariage; Alexandre, Pierre
    - HERVÉ (Denis) Maître fondeur Rue du Cimetière § Transports de droits .., 26 décembre 1750; MC/ET/XXXVIII/386
      transport de droits; Hervé, Denis
    - Mise en apprentissage chez Savinien Demortain, peintre, Pont Notre-Dame., 28 décembre 1750; MC/ET/XXXVIII/386
      contrat d'apprentissage; Notre-Dame (pont); Demortain, Savinien; peintre
    - ALEXANDRE (Jean) Maître fondeur Rue du Cimetière § mariage de .. arc ROCHEFORT (Françoise Michelle) fille de ROCHEFORT, perruquier., 28 décembre 1750; MC/ET/XXXVIII/386
      contrat de mariage; Alexandre, Jean
    - DUCHESNE (Charle Nicolas) Maître doreur Rue des Ecrivains § Transport de droits .., 28 décembre 1750; MC/ET/XXXVIII/386
      transport de droits; Duchesne, Charle Nicolas
    - FAVIER (Nicolas) menuisier Rue des Vertus § Inventaire après décès de la belle mère de .., 29 décembre 1750; MC/ET/XXXVIII/386
      inventaire; Favier, Nicolas
    - Mise en apprentissage de sculpteur de Vincent Piedquin, âgé de 16 ans, pour 5 ans, chez Claude Lorlogé., 31 décembre 1750 - 1750; MC/ET/XXXVIII/386
      contrat d'apprentissage; Lorloger, Claude; Piedquin, Vincent; sculpteur
  - Minutes. 1751, janvier - février, janvier - février 1751; MC/ET/XXXVIII/387
    Toutes les minutes de cet article ont été analysées une à une (ARNO 1751).
    - Alloue., 3 janvier 1751; MC/ET/XXXVIII/387
      Intervenant 1, en première partie:
      Nom, qualité: (Mme ou Mlle) Front, Genevieve.
      Domicile: Benc, dioc-Auxerre.
      Intervenant 2, en deuxième partie:
      Nom, qualité: (M.) Valois, Pierre.
      Profession: doreur sur cuivre
      Base Arno 1751 (base de données migrée: voir contexte dans le Plan d’orientation général - Notaires de Paris, guides thématiques du Minutier).
      Date de création de la notice: 2000
      contrat de travail
    - Apprentissage, met-vitrier., 4 janvier 1751; MC/ET/XXXVIII/387
      Nom, qualité: (M.) Guerin, Eustache.
      Nom, qualité: (M.) Nollant, Antoine.
      Profession: vitrier
    - Mariage., 4 janvier 1751; MC/ET/XXXVIII/387
      Nom, qualité: (M.) Closel, Francois.
      Profession: faiseur de bas au métier.
      Nom, qualité: (Mme ou Mlle) Le Boursier, Nicole
      contrat de mariage
    - Desistement de bail., 5 janvier 1751; MC/ET/XXXVIII/387
      Nom, qualité: (Mme ou Mlle) L'Horlogee, Martine.
      État civil: veuve.
      Relations: veuve de l'intervenant 2.
      Intervenant 2, indirect:
      Nom, qualité: (M.) Bucquet, Jean Nicolas.
      État civil: décédé.
      Profession: couvreur en paille.
      Intervenant 3, en deuxième partie:
      Nom, qualité: (M.) Dupont, Damien.
      Profession: marchand de vin
      bail
    - Main-levee rapportee., 6 janvier 1751; MC/ET/XXXVIII/387
      Nom, qualité: (M.) Billetou, Denis.
      Profession: huissier des requetes ordinaire de l'hotel.
      Nom, qualité: (personne morale) Le Chantre (hoirs).
      Relations: héritiers de l'intervenant 3.
      Intervenant 3, indirect:
      Nom, qualité: (M.) Le Chantre, Charles.
      Profession: peintre
    - Testament., 8 janvier 1751; MC/ET/XXXVIII/387
      Nom, qualité: (M.) Toury, Adrien.
      Profession: cabaretier.
      Domicile: Bourget (le)
      testament
    - Vente, maison, terres., 8 janvier 1751; MC/ET/XXXVIII/387
      Nom, qualité: (M.) Pattin, Charles Jean (bourgeois de Paris).
      Nom, qualité: (M.) Bercher, Adrien.
      Profession: laboureur.
      Domicile: Domont
      acte de vente
    - Cautionnement., 9 janvier 1751; MC/ET/XXXVIII/387
      Nom, qualité: (Mme ou Mlle) Bazier, Marguerite Francoise.
      État civil: mariée.
      Relations: épouse de l'intervenant 2.
      Nom, qualité: (M.) Arsonneau, Rene Pierre.
      Profession: commis greffier du bureau de l'election.
      Profession: scelleur de la juridiction.
      Domicile: Paris.
      Relations: fils de l'intervenant 2
      cautionnement
    - Succession (liquidation), succession (partage)., 9 janvier 1751; MC/ET/XXXVIII/387
      Nom, qualité: (Mme ou Mlle) Moreau, Marie Catherine.
      Nom, qualité: (M.) Loisel, Geoffroy.
      Profession: rubannier
      liquidation
    - Procuration rapportee., 9 janvier 1751; MC/ET/XXXVIII/387
      Nom, qualité: (Mme ou Mlle) Vie, Marie Therese.
      Profession: marchande de perles.
      Nom, qualité: (M.) Varin, Guillaume.
      Nom, qualité: (M.) Bonneau, Marc Antoine (écuyer)
      procuration
    - Vente, maison, terre., 10 janvier 1751; MC/ET/XXXVIII/387
      Nom, qualité: (M.) Huet, Guillaume.
      Profession: peintre.
      Domicile: Montereau.
      Nom, qualité: (M.) Segre, Pierre.
      Profession: gagne-denier à Paris.
      Domicile: Hamel-aux-Varrins (le), normandie
    - Transport de droits successifs., 10 janvier 1751; MC/ET/XXXVIII/387
      Nom, qualité: (personne morale) Conet (hoirs).
      Relations: héritiers de l'intervenant 2.
      Nom, qualité: (M.) Conet, Robert.
      Profession: rubannier.
      Nom, qualité: (M.) Delaunay, Rene.
      transport de droits
    - Alloue., 10 janvier 1751; MC/ET/XXXVIII/387
      Nom, qualité: (M.) Amblard, Claude.
      Nom, qualité: (M.) Lucas, Adrien Claude.
      Profession: metteur en oeuvre
    - Procès-verbal tendant à l'inventaire de Pierre Hubert Hervieux., 11 janvier 1751; MC/ET/XXXVIII/387
      Nom, qualité: (M.) Hervieux, Pierre Hubert.
      Profession: gagne-denier
      inventaire après décès; Hervieux, Pierre Hubert; procès-verbal
    - Consentement., 12 janvier 1751; MC/ET/XXXVIII/387
      Nom, qualité: (M.) Godard, Charles.
      Profession: marchand fabricant de galons.
      Nom, qualité: (M.) Openord, Antoine Francois Gaspard.
      Nom, qualité: (Mme ou Mlle) Berard, Antoinette.
      Relations: veuve de l'intervenant 4.
      Intervenant 4, indirect:
      Nom, qualité: (M.) Openord, Gilles Marie.
      Profession: directeur des batiments du duc d'Orléans
    - Quittance., 12 janvier 1751; MC/ET/XXXVIII/387
      Nom, qualité: (personne morale) Marchands de Blois et d' Orleans.
      Intervenant 2, en première partie:
      Nom, qualité: (M.) Boesnier.
      Nom, qualité: (M.) Frossard, Jean Baptiste (bourgeois de Paris)
      quittance
    - Transport de rente., 12 janvier 1751; MC/ET/XXXVIII/387
      Nom, qualité: (M.) Chevallier, Simon.
      Profession: boucher.
      Nom, qualité: (M.) Le Sueur, Pierre Francois.
      Profession: concierge en la maison de monsieur debboilliere.
      Domicile: Gagny
    - Main-levee., 13 janvier 1751; MC/ET/XXXVIII/387
      Nom, qualité: (M.) Jearlet, Jean Claude.
      Profession: soldat du guet à pied.
      Nom, qualité: (Mme ou Mlle) Patrene, Catherine.
      Relations: veuve de l'intervenant 3.
      Nom, qualité: (M.) Thierry, Francois.
      Profession: farinier.
      Domicile: Persan-Pres-Beaumont
    - Testament., 13 janvier 1751; MC/ET/XXXVIII/387
      Nom, qualité: (Mme ou Mlle) Pluyette, Francoise.
      Profession: fermiere des dames de Saint-antoine.
      Domicile: Anet-sur-Marne
    - Certificat d'absence., 13 janvier 1751; MC/ET/XXXVIII/387
      Nom, qualité: (M.) Loisel, Charles
    - Mariage., 13 janvier 1751; MC/ET/XXXVIII/387
      Nom, qualité: (M.) Champagne, Michel Lubin.
      Profession: marchand de vin.
      Nom, qualité: (Mme ou Mlle) Ducauquy, Marie Catherine
    - Testament., 14 janvier 1751; MC/ET/XXXVIII/387
      Nom, qualité: (M.) Francois, Nicolas.
      Profession: boulanger
    - Apprentissage, met-menuisier., 14 janvier 1751; MC/ET/XXXVIII/387
      Nom, qualité: (M.) Huet, Charles.
      État civil: mineur.
      Nom, qualité: (M.) Duchemin, Jean.
      Profession: menuisier
    - Quittance de rachat de rente., 14 janvier 1751; MC/ET/XXXVIII/387
      Nom, qualité: (Mme ou Mlle) Ouvrard, Marie Louise.
      Nom, qualité: (Mme ou Mlle) Ouvrard, Denise Francoise.
      Nom, qualité: (M.) Beaugrand, Jean Jacques.
      Profession: vigneron.
      Domicile: Groslay
    - Inventaire après décès de Pierre Rarquis., 14 janvier 1751; MC/ET/XXXVIII/387
      Nom, qualité: (M.) Rarquis, Pierre.
      Profession: gagne-denier.
      inventaire après décès; Rarquis, Pierre
    - Apprentissage, met-peintre et doreur., 14 janvier 1751; MC/ET/XXXVIII/387
      Nom, qualité: (M.) Docourt, Claude.
      Nom, qualité: (M.) Ouille, Pierre.
      Profession: peintre et doreur de l'academie Saint-luc
    - Bail, maison., 15 janvier 1751; MC/ET/XXXVIII/387
      Nom, qualité: (M.) Bernard, Charles Henry (chevalier).
      Profession: contrôleur general de la marine.
      Nom, qualité: (M.) Poisson, Jean Jacques.
      Profession: epicier
    - Vente, terres, Groslay., 15 janvier 1751; MC/ET/XXXVIII/387
      Nom, qualité: (Mme ou Mlle) Gillet, Marie.
      Domicile: Douai.
      Nom, qualité: (M.) Franqueville de, Jacques.
      Profession: conseiller au Parlement de flandres.
      Nom, qualité: (M.) Tuleu, Jacques.
      Profession: officier du roi.
      Domicile: Deuil
    - Mariage., 15 janvier 1751; MC/ET/XXXVIII/387
      Nom, qualité: (M.) Vantre Dit Cezant, Jean Charles.
      Nom, qualité: (Mme ou Mlle) Lepine, Claude Elisabeth
    - Donation de rente., 15 janvier 1751; MC/ET/XXXVIII/387
      Nom, qualité: (M.) Adam, Jean Baptiste.
      Profession: compagnon rubannier.
      Nom, qualité: (Mme ou Mlle) Brion, Marie Louise Marguerite.
      Relations: épouse de l'intervenant 3.
      Nom, qualité: (M.) Adam, Simon Martin.
      donation
    - Délivrance de legs, quittance de legs., 16 janvier 1751; MC/ET/XXXVIII/387
      Nom, qualité: (M.) Foy, Antoine.
      Nom, qualité: (Mme ou Mlle) Benard, Marie Jeanne.
      Nom, qualité: (M.) Hervieux, Jean.
      délivrance de legs
    - Liquidation, communaute des biens., 16 janvier 1751; MC/ET/XXXVIII/387
      Nom, qualité: (Mme ou Mlle) Pousseur, Jeanne.
      Nom, qualité: (M.) Mahulot, Jean.
      Profession: cordonnier.
      Relations: veuf de l'intervenant 3.
      Nom, qualité: (Mme ou Mlle) Lefort, Marie.
      État civil: décédée.
      Intervenant 4, en deuxième partie:
    - Apprentissage, met-sculpteur., 16 janvier 1751; MC/ET/XXXVIII/387
      Nom, qualité: (M.) Bastelleraux, Jerome Marie.
      Nom, qualité: (M.) La Croix de, Jean Philippe.
      Profession: sculpteur,officier de l'academie Saint-luc
    - Procuration., 16 janvier 1751; MC/ET/XXXVIII/387
      Nom, qualité: (M.) Masson, Claude Louis.
      Profession: directeur des aides.
      Domicile: Rouen.
      Nom, qualité: (M.) Godeau, Michel (bourgeois de Paris)
    - Vente, meubles, Paris., 16 janvier 1751; MC/ET/XXXVIII/387
      Nom, qualité: (M.) Pelisson, Michel Simon.
      Profession: tablettier.
      Nom, qualité: (M.) Darras, Nicolas.
      Profession: tablettier
    - Constitution., 17 janvier 1751; MC/ET/XXXVIII/387
      Nom, qualité: (M.) Delaunay, Nicolas.
      Profession: horloger.
      Nom, qualité: (M.) Lecot, Pierre.
      Profession: peintre,directeur de l'academie Saint-luc
      constitution de rente
    - Mariage., 17 janvier 1751; MC/ET/XXXVIII/387
      Nom, qualité: (M.) Cronier, Jean.
      Profession: compagnon couvreur.
      Nom, qualité: (Mme ou Mlle) Bazin, Francoise.
      Nom, qualité: (M.) Aumont, Nicolas.
    - Bail à rente, maison, Fontenay-sous-Bois., 17 janvier 1751; MC/ET/XXXVIII/387
      Nom, qualité: (M.) Hericourt, Philippe (bourgeois de Paris).
      Nom, qualité: (M.) Mainguet, Pierre Jean.
      Domicile: Fontenay-sous-Bois
    - Apprentissage, met-sculpteur., 17 janvier 1751; MC/ET/XXXVIII/387
      Nom, qualité: (M.) Boutin, David.
      Nom, qualité: (M.) Sugnet, Louis Francois.
      Profession: sculpteur de l'academie Saint-luc
    - Mariage., 18 janvier 1751; MC/ET/XXXVIII/387
      Nom, qualité: (M.) Dufriez, Jacques.
      Profession: eventailliste.
      Nom, qualité: (Mme ou Mlle) Landry, Jeanne
    - Alloue., 18 janvier 1751; MC/ET/XXXVIII/387
      Nom, qualité: (Mme ou Mlle) Martin, Marie Louise.
      État civil: mineure.
      Nom, qualité: (M.) Tibaud, Michel.
      Profession: peintre de l'academie Saint-luc
    - Transaction, obligation, rente sur maison., 18 janvier 1751; MC/ET/XXXVIII/387
      Nom: (personne morale) Fque- Aubervilliers.
      Domicile: Aubervilliers.
      Nom, qualité: (M.) Charton, Louis.
      Domicile: Paris
      accord
    - Depot de procuration., 19 janvier 1751; MC/ET/XXXVIII/387
      Intervenant 1, en deuxième partie:
      Nom, qualité: (M.) Besnard, Jacques Gaspard Angen (bourgeois de Paris).
      Nom, qualité: (M.) Pillotte de Saint-Clement, Denis.
      Profession: capitaine de cavalerie au regiment de noailles.
      Domicile: Chateau-Villain
      dépôt de pièces; procuration
    - Inventaire après décès de Denis Beaugrand., 19 janvier 1751; MC/ET/XXXVIII/387
      Intervenant 1, indirect:
      Nom, qualité: (M.) Beaugrand, Denis.
      Profession: grand archer de l'Hôtel de Ville.
      Relations: époux de l'intervenant 2.
      Nom, qualité: (Mme ou Mlle) Grivelle, Jeanne.
      État civil: veuve
      inventaire après décès; Beaugrand, Denis
    - Vente, maison, Paris., 19 janvier 1751; MC/ET/XXXVIII/387
      Nom, qualité: (M.) Rolland, Claude.
      Profession: sculpteur.
      Nom, qualité: (M.) Desjardins, Jean Louis.
      Profession: sculpteur
    - Obligation., 19 janvier 1751; MC/ET/XXXVIII/387
      Nom, qualité: (M.) Cottin, Charles (bourgeois de Paris).
      Nom, qualité: (M.) Faguet, Claude.
      Profession: garde de la monnaie.
      Domicile: Pantin
      obligation
    - Inventaire après décès de Marie Ferré, épouse de Jacques Tuleu l'Aine., 20 janvier 1751; MC/ET/XXXVIII/387
      Nom, qualité: (Mme ou Mlle) Ferré, Marie.
      Domicile: Deuil.
      Nom, qualité: (M.) Tuleu l'Aine, Jacques.
      Profession: vigneron
      inventaire après décès; Ferré, Marie; Tuleu l'Aine, Jacques
    - Vente., 20 janvier 1751; MC/ET/XXXVIII/387
      Nom, qualité: (Mme ou Mlle) Corion, Therese.
      Relations: épouse de l'intervenant 2, procureur de l'intervenant 2.
      Nom, qualité: (M.) Dumas, Jean Theodore.
      Profession: dentiste.
      Nom, qualité: (M.) Laine, Adrian.
      Profession: vinaigrier
    - Constitution viagere., 21 janvier 1751; MC/ET/XXXVIII/387
      Nom, qualité: (M.) Serreau, Andre Etienne (bourgeois de Paris).
      Nom, qualité: (Mme ou Mlle) Demonchy, Jeanne
    - Licitation, maisons, Paris., 21 janvier 1751; MC/ET/XXXVIII/387
      Nom, qualité: (M.) Montqueron de, Pierre Francois.
      Profession: huissier ordinaire de la chambre du roi.
      Nom, qualité: (M.) Magoulet, Jacques Francois.
      Profession: maitre des requetes du palais.
      Relations: procureur de l'intervenant 3, procureur de l'intervenant 4.
      Intervenant 3, en première partie:
      Nom, qualité: (M.) Roucellet, Jacques Louis.
      Profession: prêtre.
      Intervenant 4, en première partie:
      Nom, qualité: (Mme ou Mlle) Roucellet, Catherine.
      Relations: sœur de l'intervenant 3
    - Donation entre vifs, outils de fondeur, Paris., 21 janvier 1751; MC/ET/XXXVIII/387
      Nom, qualité: (Mme ou Mlle) Chevaucheur, Madeleine Claude.
      Nom, qualité: (M.) Blanvillain, Pierre Jean.
      Profession: fondeur.
      Nom, qualité: (M.) Garnier, Guillaume.
      Profession: cpn-fondeur
    - Bail, maison, Aubervilliers., 21 janvier 1751; MC/ET/XXXVIII/387
      Nom, qualité: (M.) Oyon, Pierre.
      Profession: epicier.
      Nom, qualité: (M.) Gautier, Benoit.
      Profession: boulanger.
      Domicile: Aubervilliers
    - Transport de rente., 21 janvier 1751; MC/ET/XXXVIII/387
      Nom, qualité: (M.) Mognart, Robert.
      Profession: orfevre.
      Relations: procureur de l'intervenant 2.
      Nom, qualité: (M.) Le Dru, Francois (bourgeois de Paris).
      Nom, qualité: (M.) Colle, Charles (bourgeois de Paris)
    - Apprentissage, met-rubannier., 22 janvier 1751; MC/ET/XXXVIII/387
      Nom, qualité: (M.) Martin, Michel.
      Nom, qualité: (M.) Ducroq, Louis.
    - Bail de privilege, pri-barbier perruquier, Paris., 22 janvier 1751; MC/ET/XXXVIII/387
      Nom, qualité: (Mme ou Mlle) Desroches, Jeanne.
      Nom, qualité: (M.) Delasalle, Bernard Seris.
      Profession: barbier perruquier.
      Nom, qualité: (M.) Riglet, Francois.
      Profession: perruquier
    - Procuration., 22 janvier 1751; MC/ET/XXXVIII/387
      Nom, qualité: (Mme ou Mlle) Legendre, Marie Anne Elisabeth.
      Nom, qualité: (M.) Seneley, Jean Francois.
      Profession: contrôleur des aides
    - Transport., 22 janvier 1751; MC/ET/XXXVIII/387
      Nom, qualité: (M.) Champenois, Jacques Philibert.
      Profession: procureur au Parlement.
      Nom, qualité: (Mme ou Mlle) Levacher, Francoise Barbe.
      Nom, qualité: (M.) Moreau.
      Profession: procureur au Parlement
    - Transport de deniers, decharge., 24 janvier 1751; MC/ET/XXXVIII/387
      Nom, qualité: (Mme ou Mlle) Caillet, Marie Antoinette.
      Nom, qualité: (M.) Basiret, Henry.
      Nom, qualité: (M.) Linosin, Louis.
      Domicile: Caen
    - Mariage., 24 janvier 1751; MC/ET/XXXVIII/387
      Nom, qualité: (M.) Pechont, Jacques.
      Profession: sergent dans le guet à pied.
      Nom, qualité: (Mme ou Mlle) Vacquant, Jeanne
    - Mariage., 24 janvier 1751; MC/ET/XXXVIII/387
      Profession: compagnon fondeur.
      Nom, qualité: (Mme ou Mlle) Blanvillain, Marie Madeleine
    - Alloue., 24 janvier 1751; MC/ET/XXXVIII/387
      Nom, qualité: (M.) Hequet, Jean Denis.
      Nom, qualité: (M.) Denesse, Charles Toussaint.
    - Apprentissage, met-doreur sur metaux., 24 janvier 1751; MC/ET/XXXVIII/387
      Nom, qualité: (M.) Capelle, Jean Francois.
      Nom, qualité: (M.) Pin, Jean Francois.
      Profession: doreur sur metaux
    - Bail, maison, Paris., 24 janvier 1751; MC/ET/XXXVIII/387
      Nom, qualité: (M.) Damour, Guillaume.
      Domicile: Belleville.
      Nom, qualité: (M.) Vatoune, Pierre.
      Profession: voiturier par terre.
      Nom, qualité: (Mme ou Mlle) Vatoune, Marie Genevieve
    - Succession (main-levee)., 25 janvier 1751; MC/ET/XXXVIII/387
      Nom, qualité: (M.) Delorme, Louis Charles.
      Nom, qualité: (M.) Plaisir, Andre.
      Profession: patissier
    - Transport de droits., 25 janvier 1751; MC/ET/XXXVIII/387
      Nom, qualité: (M.) Corion, Louis.
      Profession: vitrier.
      Nom, qualité: (M.) Vouilmont, Jean.
    - Succession (renonciation)., 25 janvier 1751; MC/ET/XXXVIII/387
      Nom, qualité: (Mme ou Mlle) Delagroux, Marie Madeleine.
      Nom, qualité: (M.) Vielle, Jacques.
      Profession: marchand de balais.
      Nom, qualité: (M.) Delagroux, Antoine Roch.
      Domicile: Sognol-Pres-Pontoise
      renonciation
    - Transport de droits., 26 janvier 1751; MC/ET/XXXVIII/387
      Nom, qualité: (M.) Tronson, Jacques.
      Profession: jardinier.
      Nom, qualité: (Mme ou Mlle) Cliquet, Marie Genevieve.
      Relations: épouse de l'intervenant 1.
      Nom, qualité: (M.) Golier, Pierre.
      Nom, qualité: (Mme ou Mlle) Cliquet, Marie Madeleine.
      Intervenant 5, en deuxième partie:
      Nom, qualité: (M.) Coipel, Jean Baptiste.
      Intervenant 6, en deuxième partie:
      Nom, qualité: (Mme ou Mlle) Cliquet, Marie Claude.
      Relations: épouse de l'intervenant 5
    - Bail, maison, jardin., 26 janvier 1751; MC/ET/XXXVIII/387
      Nom, qualité: (M.) Desmarquais, Louis.
      Nom, qualité: (M.) Rozee, Robert.
    - Constitution viagere., 26 janvier 1751; MC/ET/XXXVIII/387
      Nom, qualité: (M.) Lantier, Louis Joseph.
      Profession: premier huissier de la cour des aides.
      Nom, qualité: (M.) Sainton, Simon Alexandre (bourgeois de Paris).
      Nom, qualité: (Mme ou Mlle) Marechalle, Anne Bonnaventure
    - Inventaire après décès de Marie Françoise Niverd, épouse de Julien Henri Avrillon., 27 janvier 1751; MC/ET/XXXVIII/387
      Nom, qualité: (Mme ou Mlle) Niverd, Marie Françoise.
      Nom, qualité: (M.) Avrillon, Julien Henri.
      Profession: marchand de vins.
      inventaire après décès; Niverd, Marie Françoise; Avrillon, Julien Henri
    - Marche, betes à laine, Livry., 27 janvier 1751; MC/ET/XXXVIII/387
      Nom, qualité: (M.) Legrand, Jean.
      Nom, qualité: (M.) Girard, Nicolas.
      Domicile: Vaujour.
      Nom, qualité: (M.) Michel, Sebastien.
      Domicile: Livry-en-Laonnois
      marché
    - Procuration déposee., 27 janvier 1751; MC/ET/XXXVIII/387
      Nom, qualité: (M.) Magniez, Louis Francois.
      Profession: avocat en Parlement.
      Nom, qualité: (M.) Grandin, Pierre.
      Profession: conseiller,procureur du roi.
      Domicile: Ribemont
    - Titre nouvel, heritages, Franconville., 27 janvier 1751; MC/ET/XXXVIII/387
      Nom, qualité: (M.) Gillet, Jean.
      Domicile: Franconville.
      Nom, qualité: (Mme ou Mlle) Regnard, Marie Anne.
      Nom, qualité: (M.) Jannau, Louis.
      Nom, qualité: (M.) Duval, Jean.
      Profession: huissier à verge au Châtelet
    - Convention, retrocession., 27 janvier 1751; MC/ET/XXXVIII/387
      Nom, qualité: (M.) Mirebaux, Etienne Francois (bourgeois de Paris).
      Nom, qualité: (Mme ou Mlle) Baudoin, Marie Marguerite
    - Inventaire après décès de Jean David., 28 janvier 1751; MC/ET/XXXVIII/387
      Nom, qualité: (M.) David, Jean.
      Profession: ancien officier de la Maison du roi.
      Nom, qualité: (Mme ou Mlle) Couet, Marie.
      inventaire après décès; David, Jean
    - Apprentissage, met-peintre., 28 janvier 1751; MC/ET/XXXVIII/387
      Nom, qualité: (M.) Hale, Jean Joseph.
      Nom, qualité: (M.) Touze, Michelle Louis.
    - Comparution., 29 janvier 1751; MC/ET/XXXVIII/387
      Nom, qualité: (M.) Dasse, Jacques.
    - Quittance., 29 janvier 1751; MC/ET/XXXVIII/387
      Nom, qualité: (Mme ou Mlle) Poisson, Marie Marthe.
      Nom, qualité: (M.) Lantier, Louis Joseph
    - Constitution., 30 janvier 1751; MC/ET/XXXVIII/387
      Nom, qualité: (M.) Dailly, Pierre.
      Nom, qualité: (Mme ou Mlle) Demars, Genevieve
    - Mariage., 30 janvier 1751; MC/ET/XXXVIII/387
      Nom, qualité: (M.) Cruissiau, Joseph.
      Nom, qualité: (Mme ou Mlle) Grain, Jeanne
    - Mariage., 31 janvier 1751; MC/ET/XXXVIII/387
      Nom, qualité: (M.) Devaux, Pierre.
      Profession: ouvrier fabricant de bas.
      Nom, qualité: (Mme ou Mlle) Dhubert, Anne
    - Mariage., 31 janvier 1751; MC/ET/XXXVIII/387
      Nom, qualité: (M.) Huve, Jean Joseph.
      Nom, qualité: (Mme ou Mlle) Bongrand, Elisabeth Jeanne
    - Mariage., 31 janvier 1751; MC/ET/XXXVIII/387
      Nom, qualité: (M.) Guiot, Nicolas Felix.